【裁判字號】    98,交聲,215
【裁判日期】    980527
【裁判案由】    違反道路交通管理處罰條例聲明異議
【裁判全文】
臺灣士林地方法院交通事件裁定         98年度交聲字第215號
原處分機關  交通部公路總局嘉義區監理所臺南監理站
異  議  人  乙○○
即受處分人
上列異議人即受處分人因違反道路交通管理處罰條例案件，對於
交通部公路總局嘉義區監理所臺南監理站民國97年3 月28日所為
處分（原處分案號：嘉監南字第裁74-AEU405959號），聲明異議
，本院裁定如下：
    主  文
異議駁回。
    理  由
一、原處分意旨略以：異議人即受處分人乙○○於民國96年1 月
    28日下午2 時25分許，駕駛車牌號碼為0070-QM 號自小客車
    行經臺北市○○區○○路2 段時，因有直行車佔用轉彎專用
    車道之違規行為，為警以異議人有違反道路交通管理處罰條
    例第48條第1 項第7 款之規定掣單舉發。經異議人提出申訴
    ，原處分機關函請舉發單位調查結果，仍認異議人有上開違
    規行為，乃依道路交通管理處罰條例第48條第1 項第7 款、
    第63條第1 項第1 款之規定，裁決異議人新臺幣（下同）1,
    800 元之罰鍰，並記違規點數1 點。
二、異議意旨略以：伊當時行駛在臺北市○○區○○路西往東方
    向內線數過來第3 車道，是右轉車道，伊看到紅燈就停下來
    ，該車道是雙白線也不能變換車道，結果該車道右轉綠燈亮
    起，伊因為要直行所以沒有轉，後來綠燈時，伊直行過去被
    警察開罰單。伊認為當地設計不良，不應該讓伊行車的該線
    車道是右轉車道，而且燈號應該右轉、直行都要亮，為此聲
    明異議等語。
三、按汽車駕駛人在設有左、右轉彎專用車道之交岔路口，直行
    車佔用最內側或最外側或專用車道者，處600 元以上1,800
    元以下罰鍰，並記違規點數1 點，道路交通管理處罰條例第
    48條第1 項第7 款、第63條第1 項第1 款分別定有明文。次
    按交通法庭認為聲明異議無理由者，應以裁定駁回之，道路
    交通案件處理辦法第19條亦著有明文。
四、經查：異議人駕駛之上開車輛於前揭時間及地點，有直行車
    佔用轉彎專用車道之違規行為，業據異議人自承在卷，核與
    證人即本件舉發警員甲○○所證相符，此事實自堪予認定。
    而依卷附證人甲○○庭呈之相片3 幀所示，除案發地點地面
    有標線繪製右轉箭頭外，在案發地點200 公尺、100 公尺以
    前，亦分別有明顯標誌標明異議人案發當時行駛之車道為右
    轉彎專用車道，堪認異議人案發前即可清楚辨識其行走車道
    之性質，且得在案發地點200 公尺前自由選擇欲行走直行車
    道或右轉彎專用車道，異議人當時既已選擇行走右轉彎專用
    車道，卻在案發地點佔用該車道，不依號誌右轉指示進行右
    轉，原處分機關據以裁罰即無違誤。至於異議人抗辯案發地
    點設計不良乙節，此乃臺北市交通管制工程處考量該處車流
    量所為之規劃，異議人若有所建議，應向該管單位為之，惟
    尚不得執此作為抗辯事由。是以本件異議為無理由，應予駁
    回。
據上論斷，應依道路交通案件處理辦法第19條之規定，裁定如主
文。
中    華    民    國    98    年    5     月    27    日
                              交通法庭法  官  鄭光婷
以上正本證明與原本無異。
如不服本裁定，應於裁定送達後5 日內，向本院提出抗告狀。
                                      書記官  徐仁豐
中    華    民    國    98    年    5     月    27    日


司法院資訊處製作；財團法人民間司法改革基金會備份。
